【裁判字號】    92,交聲,336
【裁判日期】    920804
【裁判案由】    聲明異議
【裁判全文】
臺灣高雄地方法院交通事件裁定                    九十二年度交聲字第三三六號
    原處分機關  交通部公路總局高雄區監理所
    受處分人即
    異  議  人  甲○○
右列受處分人因違反道路交通管理處罰條例案件，對於交通部公路總局高雄區監理所
民國九十二年六月十七日所為之處分（原處分：高監自字第裁八—ＪＣ四二九三
九二號），聲明異議，本院裁定如左：
    主  文
異議駁回。
    理  由
一、聲明異議意旨如附件聲明異議狀所載。
二、按為維護道路交通安全與暢通，公路或警察機關於必要時，得就左列事項發布命
    令：一、指定某線道路或某線道路區段禁止或限制車輛、行人通行，或禁止穿越
    道路，或禁止停車及臨時停車；汽車駕駛人，駕駛汽車有左列情形之一，而本章
    各條無處罰之規定者，處新臺幣九百元以上一千八百元以下罰鍰：二、不遵守公
    路或警察機關，依第五條規定所發布命令者；汽車駕駛人有左列各款所列條款之
    一者，除依原條款處罰鍰外，並予記點：一、有第三十三條、第三十八條第一項
    、第四十條第一項、第四十五條、第四十七條第一款至第四款、第四十八條、第
    四十九條或第六十條第一項、第二項第一款至第三款情形之一者，各記違規點數
    一點，道路交通管理處罰條例第五條第一款、第六十條第二項第二款及第六十三
    條第一項分別定有明文。
三、經查，異議人甲○○於本院審理中雖辯稱：該處是省道，屬交通部管轄，不是南
    投縣政府管轄的，但是南投縣政府自己管制時間，公告是南投縣政府自己訂定的
    ，開放的替代道路路況很差，容易發生危險，不在開放時間行駛是因為從高雄開
    到南投，時間無法掌握云云。然經南投縣政府警察局集集分局函覆本院已敘明，
    該分局水里分駐所警員即本件舉發人林錫展於民國九十二年五月二十日四至六時
    執行交通稽查勤務，在台十六線沿線巡邏交通稽查，巡邏至台十六線七點五公里
    處，發現營曳引砂石車Ｘ二—八六七號、子車Ｘ七—九七號往水里方向行駛見巡
    邏車後，即將車輛行駛停置於路肩（該車仍處引擎發動狀態下，駕駛未離座），
    經警下車至砂石車Ｘ二—八六七號車門旁，請車主下車出示證件，並告知該路段
    （二二—八時）係砂石車公告禁駛路段，該路段經南投縣政府道安會報決議通過
    ，公布行文，執行警員依法規定告發取締等語，有該分局九十二年七月二十九日
    投集警交字第九二一六一二號函暨所附之南投縣政府警察局集集分局水
    里分駐索取第交通違規案件報告書影本各一紙附卷可稽（參見本院卷第五—六頁
    ）。復觀以該分局亦出具南投縣政府九十二年五月五日府授警交字第九二
    八三六二號公告影本一紙以查（參見本院卷第七頁），可認南投縣政府確於
    九十二年五月五日修正公告台十六線Ｋ名間鄉濁水村至台十六線三十Ｋ信義鄉
    地○村路段，於每日二十二時至翌日八時及週休二日（含例假日）禁駛砂石車輛
    ，但其餘時段，替代道路（河床便道）堪用，仍須行駛替代道路等情。綜上以觀
    ，南投縣政府依法本屬警察機關之一，依道路交通管理處罰條例第五條規定，自
    對上開台十六線系爭路段擁有指定某線道路區段禁止或限制車輛行駛之行政命令
    權，故南投縣政府依法公告該等事項，與法自屬有據。而觀以本件異議人係於九
    十二年五月二十日凌晨五時五十分行經台十六線七點五Ｋ路段而經警舉發一節，
    此有南投縣警察局舉發違反道路交通管理事件通知單一紙在卷可憑（參見聲明異
    議移送卷第六頁），亦為異議人於本院審理中所自承（參見本院卷第十頁‧九十
    二年八月一日訊問筆錄），足徵異議人確實違反上開南投縣政府已公告規定之砂
    石車禁駛時間及路段一情，堪以認定，是以異議人前開所辯，均屬事後推諉規避
    之詞，殊無可採。綜上所述，原處分機關依道路交通管理處罰條例第六十條第二
    項第二款及第六十三條第一項規定裁處罰鍰新臺幣九百元並記違規點數一點，核
    無違誤，本件異議人之異議為無理由，應予駁回。
據上論斷，應依道路交通案件處理辦法第十九條，裁定如主文。
中      華      民      國    九十二    年      八      月      四      日
                                臺灣高雄地方法院交通法庭
                                    法  官  林  家  賢
右正本證明與原本無異。
如不服本裁定，應於裁定送達後五日內，向本院提出抗告狀。
                                    書記官  許  雅  惠
中      華      民      國    九十二    年      八      月      四      日


司法院資訊處製作；財團法人民間司法改革基金會備份。
